【裁判字號】    99,聲再,481
【裁判日期】    991130
【裁判案由】    妨害自由等
【裁判全文】
臺灣高等法院刑事裁定                 99年度聲再字第481號
再審聲請人
即受判決人  彭永傑
上列聲請人因偽造文書等案件，對於本院99年度上訴字第2839號
，中華民國99年10月13日第二審判決（原審案號：臺灣板橋地方
法院98年度易字第476 號，起訴案號：臺灣板橋地方法院檢察署
98年度偵緝字第3050號），聲請再審，本院裁定如下：
    主  文
再審之聲請駁回。
    理  由
一、聲請意旨略以：
  (一)被告於存證信函提及「林維智必須自己請合格電匠查線路」
    即明白指出林維智可以在一樓開鎖、自行按鈕開啟鐵捲門，
    根本沒有遙控器。
  (二)林維智說鐵捲門有遙控器，原審竟未加查證即判被告有罪。
  (三)原確定判決書稱「洪興廣於取得占有後，大可重新裝潢利用
    該店鋪，衡情應無自己鎖死電動鐵捲門之可能」，係以假設
    性推論入被告於罪。
  (四)被告答辯狀內已指出林維智裝潢施作暗道，並提出詳細圖文
    佐證，林維智對未為任何回應，顯係默認。
  (五)買賣契約書第14條記載「所有裝潢、招牌及鐵窗，留置不拆
    除」、「99號二樓屋內之櫃檯一律不拆除」，顯示屋內並未
    騰空，法院未予詳查即認定已騰空，明顯誤判等語。
二、按刑事訴訟法所定再審制度，乃係針對原確定判決認定事實
    不當所為救濟程序，故提起再審，必以原確定判決認定事實
    錯誤為前提。次按聲請再審應以再審書狀，敘述理由，附具
    原判決之繕本及證據，提出於管轄法院為之，刑事訴訟法第
    429 條定有明文。有罪之判決確定後，為受判決人之利益聲
    請再審，必其聲請之理由合於刑事訴訟法第420條第1項所定
    情形之一或第421 條有足生影響於判決之重要證據漏未審酌
    者，始准許之。
三、經查：
  (一)細譯聲請人即受判決人（下稱聲請人）彭永傑所提之聲請意
    旨，其中(一)、(二)、(三)、(四)部分，均係對其所為強制罪犯行提
    起再審，(五)則係對其所為毀損罪犯行提起再審，顯然對其所
    犯偽造文書罪行未為再審之聲請，合先敘明。
  (二)聲請意旨之內容僅係就鐵捲門究係應以按鈕或遙控器開啟、
    告訴人林維智未對裝潢內施作暗道一節予以回應、以及買賣
    契約內容顯示買方仍允許屋內仍留有些許物品，並未完全騰
    空等情為陳述，其性質或係對契約文字定義的爭執，或係對
    告訴人為不法之指摘，或係鐵捲門應如何開啟，均未具體敘
    明其前開聲請再審究符合刑事訴訟法第420條第1項何種情形
    ，亦未具體指明原確定判決條漏未審酌之重要證據為何，致
    本院無從判斷其聲請再審有無理由。
  (三)退一步言，原判決係根據證人洪興廣之證詞、現場照片等證
    物，進而認定電動鐵捲門係從內部以螺絲釘鎖死（見原確定
    判決第5頁）， 則聲請人所指存證信函內容有「請合格電匠
    查線路」之文字記載、鐵捲門應從內部按鈕開鎖或是有無遙
    控器可使用等情，顯然與其所為強制罪犯行並無直接且密切
    之重要性可言。且原確定判決認「洪興廣於取得占有後，大
    可重新裝潢利用該店鋪，衡情應無自己鎖死電動鐵捲門之可
    能」一節，乃係法院就調查證據之結果，本於自由心證之原
    則，而為斟酌取捨後所為之認定，其證據之取捨並無違反論
    理或經驗法則，即難認其所為之論斷係屬「假設入被告於罪
    」。
四、綜上，聲請人所述，均僅係對原確定判決認定之事實及證據
    之取捨，重覆為爭執，並未敘明聲請再審之理由。本件再審
    之聲請，程式有違規定，應予駁回。
據上論斷，應依刑事訴訟法第第433 條，裁定如主文。
中    華    民    國    99    年    11    月    30    日
                  刑事第六庭審判長法  官  邱同印
                                  法  官  郭豫珍
                                  法  官  何信慶
以上正本證明與原本無異。
不得抗告。
                                  書記官  王泰元
中    華    民    國    99    年    12    月    1     日

司法院資訊處製作；財團法人民間司法改革基金會備份。
